臺灣高等法院刑事判決　　　　　　　　94年度上易字第1248號
上　訴　人
即　被　告　乙○○
上列上訴人因詐欺案件，不服臺灣板橋地方法院93年度易緝字第
136號，中華民國94年3月10日第一審判決（起訴案號：臺灣板橋
地方法院檢察署91年度偵緝字第1427號）提起上訴，本院判決如
下：
    主  文
上訴駁回。
    事  實
一、乙○○前於民國82年間犯詐欺罪，經本院判處有期徒刑1年
    確定，於84年3月16日執行完畢。繼於84年間再犯詐欺罪，
    經臺灣板橋地方法院判處有期徒刑8月確定；且於86、87年
    間因另犯詐欺罪，經本院判處有期徒刑10月確定；又於88年
    間因犯詐欺罪，經臺灣板橋地方法院判處有期徒刑6月確定
    ，嗣上開所犯之罪（經法院判處有期徒刑8月、10月、6月部
    分），由本院裁定應執行有期徒刑1年9月確定，甫於94年2
    月28日執行完畢（於本件尚未構成累犯），顯見其素行不端
    ，猶不知悔改，竟基於意圖為自己不法所有之概括犯意，自
    民國91年5月間某日起至同年7月16日止，連續多次以電話佯
    向甲○○訂購檳榔，使周賢陷於錯誤，而自屏東縣多次如數
    寄送檳榔至臺北縣中和市○○路416號1樓交付乙○○，總計
    價值達59萬元。嗣於91年7月16日上午10時許，甲○○至乙
    ○○上址住處收取貨款時，乙○○則簽發付款人為臺北縣中
    和地區農會員山分部，發票日分別為91年7月23日、91年8月
    12日、91年9月2日、91年9月26日、91年10月16日、91年11
    月16日，票面金額依序為40,000元、100,000元、100,000
    元、100,000元、100,000元、150,000元之支票六張交付甲
    ○○以清償貨款，惟上揭支票除該紙票面金額40,000萬元者
    已獲支付外，其餘均不獲付款。甲○○前往受貨地址催討貨
    款，發現乙○○已逃逸無蹤，至此始知受騙。
二、案經甲○○訴由臺北縣政府警察局中和分局報請臺灣板橋地
    方法院檢察署檢察官偵查起訴。
    理  由
一、被告乙○○經合法傳喚，無正當理由，雖未到庭陳述，然其
    於本院準備程序中及原審時坦承上揭支票6張為其所簽發而
    交付予告訴人甲○○，且其中票面金額40,000元之支票已如
    期兌付等情不諱，惟矢口否認有何詐欺取財犯行，並辯稱：
    伊並未跟甲○○有生意往來，甲○○也沒有送貨給伊，伊之
    所以交付甲○○6張支票，是因伊與傅錦添間有貨款債務，
    傅錦添要甲○○來向伊要債的，當初伊曾打電話向傅錦添確
    認後，才會開票給甲○○云云。
二、然查：
（一）證人甲○○係於屏東縣潮州鎮從事收購檳榔業務，因此業
      務方認識從事同業之被告。被告係於91年間向其表示要改
      做檳榔中盤生意，故由證人甲○○先在南部收購檳榔後寄
      送給被告，被告向其訂貨之時間約為91 年5月間起至同年
      7月間止，雙方交易之單據雖未留下，但得以交付之支票
      作為憑證，而被告所交付的支票除了一張面額40,000元的
      支票兌現外，其餘則自91年8月間起陸續跳票，跳票後甲
      ○○遍尋被告無著等情，業據證人甲○○於原審審理時證
      述綦詳（見原審93年9月10日審判筆錄第5頁至第8頁，原
      審易緝卷第26至31頁）。
（二）證人傅錦添於原審審理時亦到庭結證稱：伊於82年間經營
      檳榔中盤商時，因被告到屏東向伊購買檳榔而認識被告，
      當時被告購買的檳榔很多，有時候有付款，有的沒付款，
      後來貨款沒給付的部分約有30多萬元，伊有提出訴訟，法
      院也已判決，伊並未將這30多萬元的債權轉讓甲○○，也
      不認識甲○○，而且伊所有的這些貨款債權是發生在82
      年間的事，至今這些票據都還在伊手上，並沒有將債權轉
      讓，被告也不曾打電話向伊確認由甲○○代為催討貨款的
      事等語（見原審93 年10月8日審判筆錄第3頁至第6頁，原
      審易緝卷第56至59 頁），顯見被告所辯不實，甚至可見
      被告圖在矇混事實，欲使本件犯罪事實為前案確定判決效
      力所及。
（三）此外，並有經甲○○提出之上述未經兌現之支票5張（發
      票人乙○○，付款人為臺北縣車和地區農會員山分部，發
      票日分別為91 年8月12日、91年9月2日、91年9月26日、
      91年10月16日、91年11月16日，票面金額依序為100,000
      元、100,000 元、100,000元、100,000元、150, 000元，
      原本閱後發還，影本附卷）在卷可按。更參諸被告前於檳
      榔業界曾多次惡性倒帳，其所犯如前述之各次詐欺犯行，
      均以相同之手法為之，有本院83年度上易字第4309號、91
      年度上易字第1803號、臺灣板橋地方法院90年度易字第
      2777號等刑事判決書（均影本）附卷可稽，益見被告主觀
      上有詐欺之犯意，客觀上係施行詐術使人陷於錯誤而交付
      財物至為灼然。至被告雖於本院準備程序中聲請傳喚陳勝
      仲、高先生、施文良等人為證，然並未提出渠等住址以供
      傳喚，亦未說明與待證事項有何關連性，且本案事證業臻
      明確，核無必要再為無益之調查，自應予以駁回，併此敘
      明。
（四）綜上所述，足認被告上開所辯，顯係事後卸責之詞，無足
      採取。本件事證至為明確，被告犯行洵堪認定，應予依法
      論科。
三、核被告所為，係犯刑法第339條第1項之詐欺取財罪。其先後
    多次犯行，時間緊接，犯罪構成要件相同，顯係基於概括犯
    意為之，為連續犯，依刑法第56條規定，以一罪論，並加重
    其刑。
四、原審以被告罪證明確，依刑法第第339條第1項、第56條，罰
    金罰鍰提高標準條例第1條前段規定，並審酌被告年值青壯
    ，累累前科，猶不思悛悔，竟仍苟且詐騙，犯罪所得財物價
    值逾五十餘萬元，及其犯罪後之態度等一切情狀，處有期徒
    刑一年。經核原判決認事用法，並無不合，量刑亦屬妥適，
    被告上訴猶執前詞否認犯行，指摘原判決不當，請求撤銷改
    判云云，為無理由，應予駁回。
五、被告經合法傳喚，並未到庭陳述，其雖於94年11月3日（即
    審判期日之前一日）以電話向書記官稱開庭時會有人於法院
    門口圍堵其開庭，且未聯絡有待傳喚之證人，經核均非不能
    到庭之正當理由，依法不待其陳述逕行判決。
據上論斷，應依刑事訴訟法第368條、371條，判決如主文。
本案經檢察官呂光華到庭執行職務。
中　　華　　民　　國　　94　　年　　11　　月　　25　　日
　　　　　　　　　刑事第二十庭審判長法　官  陳貽男
　　　　　　　　　　　　　　　　    法　官  許仕楓
　　　　　　　 　 　　　　　　　　　法　官  邱志平
以上正本證明與原本無異。
不得上訴。
                                    書記官  魏汝萍
中　　華　　民　　國　　94　　年　　11　　月　　25　　日
附錄：本案論罪科刑法條全文
刑法第339條
意圖為自己或第三人不法之所有，以詐術使人將本人或第三人之
物交付者，處五年以下有期徒刑、拘役或科或併科一千元以下罰
金。
以前項方法得財產上不法之利益或使第三人得之者，亦同。
前二項之未遂犯罰之。
